hr-HR: Uredski materijal > Opći uredski materijal > Tekući korektori,korektori u olovci i traci: Tekući korektori; Korektori u olovci; Korektori u traci
cs: Kancelářské potřeby > Obecné kancelářské potřeby > Opravné laky, pera a pásky: Korekční laky; Zmizíky a korekční pera; Korekční pásky
pl: Artykuły biurowe > Artykuły różne > Korektory: Płyny korekcyjne; Korektory w pisaku; Taśmy korygujące
el: Προμήθειες γραφείου > Γενικά είδη γραφείου > Διορθωτικά υγρά, στυλό & ταινίες: Διορθωτικά υγρά; Διορθωτικά στυλό; Διορθωτικές ταινίες
sv: Kontorsmaterial > Allmänt kontorsmaterial > Korrekturlack, pennor och tejp: Korrigeringsvätska; Korrigeringspennor; Korrigeringstejp
da: Kontorforsyning > Generelle forbrugsvarer > Rettelak, penne og tape: Rettelak; Rettepen; Rettetape
pt-PT: Materiais de escritório > Consumíveis de escritório gerais > Corretores líquidos, em canetas ou fita: Corretores líquidos; Canetas corretoras; Fitas corretoras
es: Material de oficina > Productos generales > Corrector líquido, en lápiz y cinta: Líquidos correctores; Bolígrafos correctores; Cintas correctoras
zh-CN: 办公用品 > 一般办公用品 > 修正液/修正笔/修正胶带: 修正液; 修正笔; 修正带
ja: オフィス用品 > 事務用消耗品 > 修正液・修正テープ: 修正液; 修正ペン; 修正テープ
en: Office Supplies > General Office Supplies > Correction Fluids, Pens & Tapes: Correction Fluids; Correction Pens; Correction Tapes
ko: 사무용품 > 일반 사무용품 > 수정액/수정펜/수정 테이프: 수정액; 수정펜; 수정 테이프
th: อุปกรณ์สำนักงาน > อุปกรณ์สำนักงานทั่วไป > น้ำยา ปากกา และเทปลบคำผิด: น้ำยาลบคำผิด; ปากกาลบคำผิด; เทปลบคำผิด
hu: Irodai kellékek > Általános irodai kellékek > Javítófolyadékok, -tollak és -szalagok: Javítófolyadékok; Javítótollak; Javítószalagok
fr: Fournitures de bureau > Fournitures de bureau générales > Liquides, stylos et rubans correcteurs: Fluides correcteurs; Stylos correcteurs; Rubans correcteurs
sl-SI: Pisarniški material > Splošni pisarniški material > Korekcijske tekočine, pisala in trakovi: Korekturne tekočine; Korekturna pisala; Korekturni traki
ro-RO: Consumabile de birou > Consumabile generale de birou > Lichide, pixuri și benzi pentru corecturi: Lichide pentru corecturi; Pixuri pentru corecturi; Benzi pentru corecturi
fi: Toimistotarvikkeet > Yleiset toimistotarvikkeet > Korjausnesteet, -kynät ja -teipit: Korjausnesteet; Korjauskynät; Korjausteipit
nl: Kantoorartikelen > Algemene kantoorbenodigdheden > Correctievloeistof, -pennen en -plakband: Correctievloeistof; Correctiepennen; Correctietapes
vi: Văn phòng phẩm > Văn phòng phẩm thông dụng > Bút xóa, bút và băng dính: Mực xóa; Bút xóa; Băng xóa
de: Bürobedarf > Schreibwaren > Korrekturflüssigkeiten, Korrekturstifte & Korrekturbänder: Korrekturflüssigkeiten; Korrekturstifte; Korrekturbänder
tr: Büro Malzemeleri > Genel Ofis Malzemeleri > Daksiller, Kalem Silgiler ve Şerit Silgiler: Düzeltme Sıvıları; Düzeltme Kalemleri; Düzeltme Bantları
pt-BR: Materiais de escritório > Suprimentos em geral > Líquidos, canetas e fitas corretivas: Corretivo líquido; Canetas corretivas; Fita corretiva
nb: Kontormateriell > Generelt kontorutstyr > Korrekturlakk, -penner og -tape: Korrekturlakk; Korrekturpenner; Korrekturtape
lt-LT: Biuro reikmenys > Bendrosios paskirties biuro reikmenys > Korekciniai skysčiai, rašikliai ir juostos: Korekciniai skysčiai; Korekciniai rašikliai; Korekcinės juostos
ru: Товары для офиса и канцтовары > Канцтовары общего назначения > Корректирующие жидкости, ручки и ленты: Корректирующие жидкости; Корректирующие ручки; Корректирующие ленты
it: Forniture per ufficio > Forniture generiche per ufficio > Fluidi correttori, penne e nastri: Correttori liquidi; Correttori a penna; Correttori a nastro
sk-SK: Kancelárske potreby > Všeobecné kancelárske potreby > Korekčné tekutiny, perá a pásky: Korekčné tekutiny; Korekčné perá; Korekčné pásky
bg-BG: Офис консумативи > Общи офис консумативи > Течни коректори, коригиращи писалки ленти: Течни коректори; Коригиращи писалки; Коригиращи ленти
zh-TW: 辦公室用品 > 一般事務用品 > 修正液/修正帶: 修正液; 筆型修正液; 修正帶